【裁判字號】    92,易緝,161
【裁判日期】    921029
【裁判案由】    詐欺
【裁判全文】
臺灣板橋地方法院刑事判決                        九十二年度易緝字第一六一號
    公  訴  人  台灣板橋地方法院檢察署檢察官
    被      告  庚○○
    選任辯護人  林重宏律師
                陳建瑜律師
右列被告因詐欺案件，經檢察官提起公訴（八十五年度偵字第一四五三七號），本院
依簡式審判程序，判決如左：
    主  文
庚○○共同連續意圖為自己不法之所有，以詐術使人將本人之物交付，處有期徒刑拾
月，緩刑參年，緩刑期內付保護管束。
    事  實
一、庚○○與鄭勝昌（業經本院以八十六年度易字第九六八號判處有期徒刑八月，緩
    刑二年確定）共同經營設於台北縣中和市○○街二十巷四一一號二樓之倍爾興業
    有限公司（以下簡稱倍爾公司），因該公司資金短缺，其等為籌措資金，明知已
    無能力支付會款，竟基於意圖為自己不法所有之概括犯意聯絡，於民國八十二年
    六月十五日，以庚○○之名義擔任會首，鄭勝昌則負責主持開標並收取會錢，共
    同招募會員共二十九人（包含會首）之內標型民間互助會，會員名單如附表所示
    ，每會均為新台幣（下同）二萬元，每月十五日開標一次，期間至八十四年十月
    十五日止，使己○○、丁○○、乙○○、丙○○（起訴書誤載為林芳枝）、戊○○、甲○○等人因而先後陷於錯誤，允以加入該會，並按月給付會款（每月給付
    之款項，依鄭勝昌告知得標之金額而定，故詐騙之確實數額不詳）。嗣於八十四
    年三月十五日，鄭勝昌於將其妻黃麗玲名下之會標走後，即告知會員其僅代庚○○處理該會會務至斯時止，庚○○則避居大陸地區，逃匿無蹤拒不還款，己○○
    等六人始知受騙。
二、案經被害人己○○、丁○○、乙○○、丙○○、戊○○、甲○○訴請台灣板橋地
    方法院檢察署檢察官偵查起訴，本院於準備程序進行中，被告庚○○就被訴事實
    為有罪之陳述，經告知被告簡式審判程序之旨，並聽取檢察官、被告及辯護人之
    意見後，裁定進行簡式審判程序。
    理  由
一、右揭犯罪事實，業據被告庚○○於本院準備程序、審理中坦承不諱，核與共犯鄭
    勝昌供陳之情節相符，並經證人即被害人己○○、丁○○、乙○○、丙○○、戊○○、甲○○於偵審中指述綦詳，復有互助單會單、存證信函影本各一份附卷供
    憑，足認被告之自白與事實相符，得採為本件判決之基礎。又被告於偵查已陳稱
    ：「（八十二年六月十六日之互助會是何人招集？）是我和鄭勝昌召集的，那時
    我們是倍爾興業有限公司的合夥人，因短缺資金，就以公司為會首召會，大部是
    鄭先生開標，因我均在國外。」、「（八十四年四月一日後為何未再處理？）因
    鄭先生要到美國去，要我回來處理，而我因八十二年十月倍爾公司倒閉，我有欠
    會員錢，有些死會的會員以會金來抵，我無法繼續撐下去。」等語，並於其通緝
    到案時在本院陳述：「我有拿會首的錢，我知道會已經倒了，會首的錢我有用在
    公司上˙˙˙」等情明確（見偵查卷第四十五頁反面、本院九十二年度易緝字第
    一六一號卷宗第十七頁反面），益徵被告在召集該互助會之初，即知並無支付會
    款之能力，其對於是否將因週轉不靈致生倒會結果乙節，當知之甚詳，並早有估
    量，惟其竟仍與鄭勝昌共同召集互助會，堪認其等於召集該會之時，主觀上已有
    詐欺之犯意，甚為明顯。綜上所述，本件事證明確，被告犯行堪予認定。
二、核被告庚○○所為，係犯刑法第三百三十九條第一項之詐欺取財罪。其與鄭勝昌
    就上開詐欺犯行之實施，有犯意之聯絡及行為之分擔，為共同正犯。又被告先後
    詐欺己○○、丁○○、乙○○、丙○○、戊○○、甲○○之多次犯行，均時間緊
    接，所犯係構成要件相同之罪，顯係基於概括犯意反覆為之，應依連續犯規定論
    以一罪，並加重其刑。爰審酌被告於本案經檢察官分案偵查後，旋於八十五年十
    月十日出境，拒不出面與被害人協調賠償事宜，亦逃避國家刑罰權之追訴，時間
    長達六年有餘，惟現已與被害人達成和解，並按月償還詐騙金額，有同意書六份
    、郵政國內匯款執據、萬泰商業銀行匯款回條等件在卷供參，並經證人即被害人
    己○○等六人於本院審理時到院證述明確，暨衡量被告犯罪之動機、目的、手段
    、所生危害等一切情狀，量處如主文所示之刑。末按被告未曾受有期徒刑以上刑
    之宣告，有台灣高等法院被告全國前案紀錄表一份附卷足憑，其因一時失慮致罹
    刑典，經此次偵審程序及刑之宣告後，應能知所警惕，信無再犯之虞，本院認前
    開宣告之刑，以暫不執行為適當，爰依刑法第七十四條第一款之規定，併予宣告
    緩刑三年，以勵自新；惟為確保被告能繼續履行對被害人之賠償，並提供必要之
    協助與督促，兼以其曾避居國外拒不出面，依此情節認有加以追蹤觀護之必要，
    是併依刑法第九十三條第一項之規定，宣告緩刑期內付保護管束，俾由地方法院
    檢察署之觀護人予以適當之督促，並發揮附條件緩刑制度之立意及避免短期自由
    刑執行所肇致之弊端，以觀後效。
據上論結，應依刑事訴訟法第二百七十三條之一第一項、第二百九十九條第一項前段
，刑法第二十八條、第五十六條、第三百三十九條第一項、第七十四條第一款、第九
十三條第一項，罰金罰鍰提高標準條例第一條前段，判決如主文。
本案經檢察官許智評到庭執行職務。
中      華      民      國    九十二    年      十      月    二十九    日
                                臺灣板橋地方法院刑事第六庭
                                    法      官  劉元斐
右正本證明與原本無異。
如不服本判決，應於判決送達後十日內向本院提出上訴狀 (應附繕本) ，上訴於臺灣
高等法院。
                                          書記官    郭玉芬
中      華      民      國     九十二    年      十    月       三十    日
附表：
     會單
     編號   姓名               編號   姓名
     1      庚○○             18     石銀生
     2      丁○○             19     鼎岱
     3      丁○○             20     蔡文榮
     4      黃俊鵬             21     黃容妹
     5      科慶               22     吳和雲
     6      科慶               23     黃麗玲
     7      長發               24     施偉強
     8      長發               25     吳和福
     9      麒太               26     顏秀雲
     10     張麗美             27     振興
     11     賴錦德             28     申峻
     12     賴彥廷             29     申峻
     13     林芳枝
     14     吳進生
     15     己○○
     16     黃容妹
     17     劉珍玲
附錄本案論罪科刑所引法條：
刑法第三百三十九條第一項：
意圖為自己或第三人不法之所有，以詐術使人將本人或第三人之物交付者，處五年以
下有期徒刑、拘役或科或併科一千元以下罰金。


司法院資訊處製作；財團法人民間司法改革基金會備份。
